【裁判字號】    97,台上,3352
【裁判日期】    970717
【裁判案由】    常業詐欺
【裁判全文】
最高法院刑事判決            九十七年度台上字第三三五二號
上  訴  人  甲○○
            乙○○
上列上訴人等因常業詐欺案件，不服台灣高等法院台南分院中華
民國九十七年五月十五日第二審更審判決（九十六年度上更(一)字
第五一０號，起訴案號：台灣台南地方法院檢察署九十三年度營
偵字第一０七五號），提起上訴，本院判決如下：
    主  文
上訴駁回。
    理  由
按刑事訴訟法第三百七十七條規定，上訴於第三審法院，非以判
決違背法令為理由，不得為之。是提起第三審上訴，應以原判決
違背法令為理由，係屬法定要件。如果上訴理由書狀並未依據卷
內訴訟資料，具體指摘原判決不適用何種法則或如何適用不當，
或所指摘原判決違法情事，顯與法律規定得為第三審上訴理由之
違法情形，不相適合時，均應認其上訴為違背法律上之程式，予
以駁回。又裁判上一罪案件之一部分，得提起第三審上訴者，不
得上訴第三審部分，依審判不可分原則，第三審法院亦應併予審
理，但以得上訴部分之上訴合法為前提，如該上訴為不合法，第
三審法院既應從程序上予以駁回，而無從為實體上判決，對於不
得上訴部分自無從適用審判不可分原則，併為實體上審判。本件
原判決撤銷第一審科刑判決，改判依牽連犯之例，從一重論處上
訴人甲○○、乙○○共同犯常業詐欺罪刑，已詳敘認定犯罪事實
之依據及憑以認定之理由。從形式上觀察，原判決並無違背法令
之情形。就得上訴第三審之常業詐欺部分，甲○○上訴意旨並未
依據卷證資料，具體指摘原判決如何違背法令，顯與法定第三審
上訴理由之形式要件不合。乙○○上訴意旨則以其所參與實行部
分，為詐欺未遂云云，指摘原判決不當，亦與共同正犯縱僅參與
實行犯罪行為之一部，仍應對於全部所發生之結果，共同負責之
理論不符；至扣案十一支行動電話（見原判決附表二所載），依
原判決事實認定，係蔡青松所持用，既非其所有，依刑法第三十
八條第三項前段規定，自不在得沒收之列，原判決未諭知沒收，
要無乙○○上訴意旨所指之理由矛盾可言。上訴人等此部分上訴
違背法律上之程式，均應予駁回。常業詐欺部分既應從程序上駁
回，對於屬刑事訴訟法第三百七十六條第六款案件、不得上訴第
三審之恐嚇取財部分，自無從適用審判不可分原則，併予審理；
此部分上訴人等之上訴不合法，亦應駁回。
據上論結，應依刑事訴訟法第三百九十五條前段，判決如主文。
中    華    民    國  九十七  年    七    月   十七   日
                      最高法院刑事第十一庭
                          審判長法官  花  滿  堂
                                法官  黃  正  興
                                法官  陳  東  誥
                                法官  林  錦  芳
                                法官  李  伯  道
      本件正本證明與原本無異
                                      書  記  官
中    華    民    國  九十七  年    七    月  二十一  日
                                                      Ｑ


司法院資訊處製作；財團法人民間司法改革基金會備份。
